【裁判字號】    89,簡上,46
【裁判日期】    890428
【裁判案由】    傷害
【裁判全文】
臺灣臺北地方法院刑事判決              八十九年度簡上字第四六號
    上  訴  人  甲○○
    即  被  告
右上訴人因家庭暴力防治法案件，不服本院新店簡易庭，八十九年度店簡字第二八號
，中華民國八十九年元月十三日第一審簡易判決（起訴案號八十八年度偵字第二一八
二三號聲請簡易判決），提起上訴，本院管轄第二審合議庭判決如左：
    主      文
上訴駁回。
    事      實
一、甲○○係乙○○之配偶，為家庭暴力防治法規定之家庭成員，其於民國八十八年
    八月十三日十二時三十分（起訴書誤為同日二十一時三十分許）在台北縣新店市
    ○○路二十九巷二十六號三樓住處，與其配偶乙○○（案發後已離婚）因跟隨遊
    覽車之工作業務沒有每天回家之細故發生爭執，竟基於傷害之故意，出手毆打乙
    ○○左臉耳光，使乙○○跌倒於地後，致左上唇受二點五公分裂傷及左上肢受０
    點二乘六公分和０點二乘七公分瘀傷等傷害。
二、案經被害人乙○○訴由台北縣警察局新店分局報請台灣台北地方法院檢察署檢察
    官偵查聲請簡易判決處刑。
    理      由
一、訊據被告甲○○矢口否認傷害犯行，辯稱：我沒打她耳光，我們有發生爭執，他
    一直靠過來，我用手把撥開：：警訊中所言打一巴掌是指六年前打的等語。惟查
    ：右揭事實，業據告訴人乙○○於警訊中及本院調查及審理時指訴綦詳，並有照
    片及診斷證明書在卷足按；而證人吳霈君雖於本院審理中證稱：是我母親先抓我
    父親，我爸爸為了防衛用手揮掉，我媽媽跌倒有撞到東西等語；但查依附卷照片
    和診斷書所示之被害人乙○○前開所示受傷害等傷勢並非輕微，被告當時用力之
    猛，顯已超過防衛用手揮掉之程度，被告當時傷害被害人之犯意及行為已甚明確
    ，被告所辯及證人迴護之詞均不足採信，被告犯行已堪認定。
二、核被告所為，係犯刑法第二百七十七條第一項之罪；原審適用刑法第二百七十七
    條第一項、第四十一條、罰金罰鍰提高標準條例第一條前段、第二條之規定，並
    審酌被告與被害人原為夫妻關係，犯罪時所受之剌激，被害人所受損害之程度等
    一切情狀，量處拘役伍拾玖日。並諭知易科罰金之折算標準。經核並無不合，被
    告上訴意旨否認犯行，為無理由，應予駁回。
據上論斷，應依刑事訴訟法第四百五十五條之一第三項、第三百六十八條，判決如主
文。
本案經檢察官朱子慶到庭執行職務
中      華      民      國      八十九      年    四      月    二十八  日
                                      臺灣臺北地方法院刑事第七庭
                                          審判長法官  陳坤地
                法官  趙子榮
                                                法官  范仁勳
右正本證明與原本無異。
不得上訴。
                                              書記官  王黎輝
中      華      民      國      八十九      年    五      月     一     日
附錄本案論罪科刑法條全文
刑法第二百七十七條
一傷害人之身體或健康者，處三年以下有期徒刑，拘役或一千元以下罰金。
二犯前項之罪，因而致人於死者，處無期徒或七年以上有期徒刑，致重傷者，處三年
  以上、十年以下有期徒刑。


司法院資訊處製作；財團法人民間司法改革基金會備份。
